【裁判字號】    97,抗,1526
【裁判日期】    971017
【裁判案由】    假扣押
【裁判全文】
臺灣高等法院民事裁定                  97年度抗字第1526號
抗  告  人  甲○○
                        號
相  對  人  乙○○原名蘇雲明.
上列當事人間假扣押事件，抗告人對於中華民國97年8月15日台
灣台北地方法院97年度裁全字第6924號所為裁定提起抗告，本院
裁定如下：
    主      文
原裁定廢棄。
相對人在原法院之聲請駁回。
聲請及抗告費用由相對人負擔。
    理  由
一、原裁定意旨略以：「債權人（即本件之相對人）所主張之請
    求及假扣押之原因，已提出同意書影本等為證，又陳明願供
    擔保補釋明之不足，所請假扣押核無不合，應予准許。」等
    語。
二、抗告意旨略以：「相對人於原法院所提出之同意書影本，其
    簽立日期為77年12月27日，該筆金額相對人早已收回，其請
    求權已消滅並已罹於時效，且相對人曾以上開同意書向原法
    院提起業務侵佔告訴，業經不起訴處分，故原法院不應准許
    相對人之聲請，爰求廢棄原裁定，並駁回相對人於原法院之
    聲請。」等語。
三、按「假扣押非有日後不能執行或甚難執行者，不得為之。」
    、「『請求』及『假扣押之原因』，應釋明之；前項釋明如
    有不足，而債權人陳明願供擔保或法院認為適當者，法院得
    定相當之擔保，命供擔保後為假扣押。」民事訴訟法第五百
    二十三條第一項、第五百二十六條第一、二項分別定有明文
    。又所謂不能強制執行，如債務人浪費財產，增加負擔，或
    就其財產為不利益之處分，將成為無資力之情形等；所謂恐
    難執行，如債務人將移住遠方或逃匿。（參照最高法院十九
    年抗字第四七四號、十九年抗字第二三二判例要旨）
四、經查，相對人於原法院聲請假扣押時，雖提出承諾保證書、
    同意書、保管條、華僑商業銀行支票存根、土地登記謄本等
    影本為證，惟上開證據應認為係對假扣押之「本案請求」原
    因之釋明，然對於假扣押之「原因」，相對人僅泛稱：若相
    對人提出訴訟，難期抗告人於訴訟期間不會隱匿財產、脫產
    ，因此恐將來有不能強制執行之虞等語，並未提出能即時調
    查之證據以為釋明，自應認相對人未盡釋明之責。雖相對人
    陳明願供擔保，惟欲適用民事訴訟法第五百二十六條第二項
    規定，命債權人供擔保後為假扣押，前提需債權人就假扣押
    之本案請求及假扣押之原因，均已盡釋明之責，法院仍認釋
    明有所不足，始得適用該條項之規定，今相對人經本院通知
    仍未提出任何可使本院信其主張為真實之證據，自不足以認
    為抗告人有浪費財產，或就其財產為不利益之處分，將成為
    無資力之人，或將移住遠方或逃匿等情事，因此抗告人仍未
    釋明假扣押之原因，故不應准許其假扣押之聲請。原裁定准
    許相對人之聲請，尚有違誤。抗告意旨求為廢棄原裁定，為
    有理由，應由本院廢棄原裁定，並自為裁定駁回相對人在原
    法院之聲請。
五、據上論結，本件抗告為有理由，爰裁定如主文。
中    華    民    國    97    年    10    月    17    日
                    民事第十庭
                        審判長法  官  黃豐澤
                              法  官  林麗玲
                              法  官  蕭艿菁
正本係照原本作成。
本裁定除以適用法規顯有錯誤為理由，並經本院許可外，不得再
抗告。如提起再抗告，應於收受後10日內委任律師為訴訟代理人
向本院提出再抗告狀。並繳納再抗告費新台幣１千元。
中    華    民    國    97    年    10    月    17    日
                              書記官  王秀雲


司法院資訊處製作；財團法人民間司法改革基金會備份。
